臺灣臺中地方法院刑事判決
111年度易字第1766號
公  訴  人  臺灣臺中地方檢察署檢察官
被      告  王樂群


指定辯護人 本院公設辯護人賴忠杰
上列被告因竊盜案件，經檢察官提起公訴（111年度偵字第24903
號）後，聲請改依協商程序而為判決，本院裁定進行認罪協商程
序，判決如下：
    主    文
王樂群犯侵入住宅、攜帶兇器竊盜罪，處有期徒刑柒月。
扣案之螺絲起子壹支沒收；未扣案之犯罪所得新臺幣伍佰元沒收
，於全部或一部不能沒收或不宜執行沒收時，追徵其價額。
    犯罪事實及理由
一、本案犯罪事實及證據，除犯罪事實欄一第8至10行「持客觀
    可為凶器之螺絲起子，將張佳惠所有車牌號碼0000-00號自
    用小客車之副駕駛座車窗玻璃打破」應更正補充為「持客觀
    可為兇器之螺絲起子，將張佳惠所有車牌號碼0000-00號自
    用小客車之副駕駛座車窗玻璃打破（毀損部分未據告訴）」
    ；證據部分增列「被告王樂群於本院審理程序時之自白」外
    ，餘均引用檢察官起訴書之記載（如附件）。
二、本案經檢察官與被告於審判外達成協商之合意且被告已認罪
    ，其合意內容如主文所示。經查，上開協商合意並無刑事訴
    訟法第455條之4第1項所列情形之一，檢察官聲請改依協商
    程序而為判決，本院爰不經言詞辯論，於協商合意範圍內為
    協商判決，合予敘明。
三、附記事項：
  ㈠按法院於審酌被告是否適用累犯規定而加重其刑時，訴訟程
    序上應先由檢察官就前階段被告構成累犯之事實，以及後階
    段應加重其刑之事項，主張並具體指出證明方法後，法院才
    需進行調查與辯論程序，而作為是否加重其刑之裁判基礎。
    前階段構成累犯事實為檢察官之實質舉證責任，後階段加重
    量刑事項為檢察官之說明責任，均應由檢察官分別負主張及
    具體指出證明方法之責。且檢察官就被告構成累犯之事實及
    應加重其刑之事項，有所主張並指出證明方法後，基於精簡
    裁判之要求，即使法院論以累犯，無論有無加重其刑，判決
    主文均無庸為累犯之諭知（最高法院110年度台上大字第566
    0號裁定意旨參照）。查被告前因竊盜等案件，經本院裁定
    定應執行有期徒刑4年4月確定，於107年5月16日縮短刑期假
    釋出監，108年5月11日縮刑期滿，假釋期滿未經撤銷，未執
    行之刑以已執行完畢論乙節，業據檢察官於本院審理時提出
    本院105年度聲字第1396號裁定、執行案件資料表各乙份為
    證（見本院卷第83-99頁），檢察官並主張略以：提出被告
    前案執行資料，被告為累犯等語，被告於本院審理時對於上
    開檢察官所提出之資料表示沒有意見等語（見本院卷第79頁
    ），是被告受上開前案徒刑之執行完畢後，5年以內故意再
    犯本案有期徒刑以上之罪，為累犯。檢察官另說明：前案軍
    事竊盜案件，證明被告有特別惡性，且對刑罰反應力薄弱，
    需加重其刑等語（見本院卷第79頁）。本院審酌被告所犯前
    案與本案均為竊盜犯罪，被告未能記取前案執行之教化，且
    前案甫於108年5月11日假釋期滿，竟再為本案，可見其就此
    犯罪有特別惡性，對於刑罰之反應力顯然薄弱，綜核全案情
    節，縱依刑法第47條第1項規定加重法定最低本刑，亦無罪
    刑不相當之情形，爰依刑法第47條第1項之規定，加重其刑
    （依刑事裁判書類簡化原則，判決主文不記載累犯）。
  ㈡按供犯罪所用、犯罪預備之物或犯罪所生之物，屬於犯罪行
    為人者，得沒收之。刑法第38條第2項前段定有明文。查扣
    案之螺絲起子1支，係被告所有供本案犯罪所用之物，業據
    被告於本院審理時時自承在卷（見本院卷第77頁），爰依刑
    法第38條第2項前段規定宣告沒收。
  ㈢按犯罪所得，屬於犯罪行為人者，沒收之。但有特別規定者
    ，依其規定；又其沒收，於全部或一部不能沒收或不宜執行
    沒收時，追徵其價額，刑法第38條之1第1項、第3項分別定
    有明文。經查，被告所竊取之現金500元，屬被告本案之犯
    罪所得，且被告迄今尚未賠償被害人張佳惠，亦據被告於本
    院審理時供承在卷（見本院卷第77頁），該現金並未扣案，
    應依前開規定諭知沒收，於全部或一部不能沒收或不宜執行
    沒收時，追徵其價額。
四、應適用之法條：刑事訴訟法第455條之2第1項、第455條之4
    第2項、第455條之5、第455條之8、第454條第2項。
五、本判決除有刑事訴訟法第455條之4第1項第1款於本訊問程序
    終結前，被告撤銷協商合意或檢察官撤回協商聲請者；第2
    款被告協商之意思非出於自由意志者；第4款被告所犯之罪
    非第455條之2第1項所定得以聲請協商判決者；第6款被告有
    其他較重之裁判上一罪之犯罪事實者；第7款法院認應諭知
    免刑或免訴、不受理者情形之一，及違反同條第2項「法院
    應於協商合意範圍內為判決；法院為協商判決所科之刑，以
    宣告緩刑或2年以下有期徒刑、拘役或罰金為限」之規定者
    外，不得上訴。
六、如有上開可得上訴情形，應於收受判決之日起20日內向本院
    提出上訴書狀（應敘述具體理由並附繕本）。上訴書狀如未
    敘述理由，應於上訴期間屆滿後20日內補提理由書於本院。
本案經檢察官李毓珮提起公訴，檢察官林忠義到庭執行職務。
中　　華　　民　　國　　111 　年　　9 　　月　　30　　日
                  刑事第十二庭  法  官  陳怡君
以上正本證明與原本無異。
告訴人或被害人如不服判決，應備理由具狀向檢察官請求上訴，
上訴期間之計算，以檢察官收受判決正本之日起算。
                        　　　　書記官  蔡明純
中　　華　　民　　國　　111 　年　　9 　　月　　30　　日
◎附錄本案論罪科刑法條
中華民國刑法第321條
犯前條第1項、第2項之罪而有下列情形之一者，處6月以上5年以
下有期徒刑，得併科50萬元以下罰金：
一、侵入住宅或有人居住之建築物、船艦或隱匿其內而犯之。
二、毀越門窗、牆垣或其他安全設備而犯之。
三、攜帶兇器而犯之。
四、結夥三人以上而犯之。
五、乘火災、水災或其他災害之際而犯之。
六、在車站、港埠、航空站或其他供水、陸、空公眾運輸之舟、
    車、航空機內而犯之。
前項之未遂犯罰之。
◎附件
臺灣臺中地方檢察署檢察官起訴書                      籍股
                                    111年度偵字第24903號
　　被　　　告　王樂群　男　48歲（民國00年0月00日生）
　　　　　　　　　　　　住○○市○○區○○路0段000巷00弄
　　　　　　　　　　　　　00號
　　　　　　　　　　　　國民身分證統一編號：Z000000000號
上列被告因竊盜案件，業經偵查終結，認應提起公訴，茲將犯罪
事實及證據並所犯法條分敘如下：
　　　　犯罪事實
一、王樂群於民國103年至104年間，因數次竊盜案件，經法院分
    別判決處有期徒刑10月(2次)、5月(2次)、9月(3次)、4月、
    7月、3月，應執行有期徒刑4年4月確定，各案接續執行，於
    107年5月16日假釋付保護管束，於108年5月11日假釋期滿未
    經撤銷，以已執行完畢論。詎猶不知悔改，復意圖為自己不
    法之所有，基於竊盜之犯意，於111年2月28日2時58分許，
    騎乘車牌號碼000-0000號普通重型機車，至臺中市○○區○○路
    0段00號平價國宅社區地下停車場，持客觀可為凶器之螺絲
    起子，將張佳惠所有車牌號碼0000-00號自用小客車之副駕
    駛座車窗玻璃打破，徒手將玻璃拆下並竊取張佳惠置於車內
    之新臺幣500元現金得手後，旋即騎乘上開機車離開現場。
    嗣經張佳惠發現上開自用小客車車窗遭破壞，報警處理，經
    警調閱路口監視器畫面後，於111年3月9日11時許，持法院
    核發之搜索票至王樂群位於臺中市○○區○○路0段000巷00弄00
    號住處搜索，當場扣得其作案所用之螺絲起子1支，始知悉
    上情。
二、案經臺中市政府警察局第五分局報告偵辦。
　　　　證據並所犯法條
一、證據清單及待證事實：
編號 證　據　方 法　　 待　證　事　實　　　 1 被告王樂群於警詢及偵查中之供述　　　　　　　　　　 全部犯罪事實。 2 證人即被害人張佳惠於警詢之證述 被害人張佳惠所有車牌號碼0000-00號自用小客車，於上開時地，遭人打破副駕駛座車窗玻璃，竊取車內現金500元之事實。 3 監視器畫面翻拍照片及刑案現場照片、搜索筆錄、扣押筆錄、扣押物目錄表 全部犯罪事實。 

二、按刑法上所謂兇器，凡客觀上足對人之生命、身體、安全構
    成威脅，具有危險性之兇器均屬之，且祇須行竊時攜帶此種
    具有危險性之兇器為已足，並不以攜帶之初有行兇之意圖為
    必要（最高法院79年度台上字第5253號判決意旨參照）。而
    螺絲起子，依社會通念，在客觀上均足以殺傷人之生命、身
    體，顯為具有危險性之兇器無訛。是核被告所為，係犯刑法
    第321條第1項第3款攜帶兇器竊盜罪嫌。被告有犯罪事實欄
    所載之有期徒刑執行完畢，此有本署刑案資料查註紀錄表在
    卷可稽，其於有期徒刑執行完畢5年以內故意再犯本件有期
    徒刑以上之罪，該當刑法第47條第1項之累犯。又被告本案
    所為，與前案同屬侵害他人財產法益之犯罪類型，犯罪罪質
    、目的、手段與法益侵害結果均高度相似，又犯本案犯行，
    足認被告之法遵循意識及對刑罰之感應力均屬薄弱。本件加
    重其刑，並無司法院大法官釋字第775號解釋意旨所指可能
    使被告所受刑罰超過其應負擔罪責之疑慮，故被告本案犯行
    請依刑法第47條第1項規定，加重其刑。扣案之螺絲起子，
    係被告所有供犯罪所用之物，請依刑法第38條第2項規定沒
    收之。至被告未扣案之犯罪所得，請依刑法第38條之1第1項
    規定宣告沒收，於全部或一部不能沒收或不宜執行沒收時，依
    同條第3項規定，追徵其價額。
三、依刑事訴訟法第251條第1項提起公訴。
　　此　致
臺灣臺中地方法院
中　　華　　民　　國　 111　　年　　8 　　月　　19　　日
　　　　　　　　　　　　　　　檢　察　官　李毓珮
本件正本證明與原本無異
中　　華　　民　　國　 111　　年　　8 　　月　　24　　日
　　　　　　　　　　　　　　　書　記　官　吳清贊
附錄本案所犯法條
中華民國刑法第321條
犯前條第 1 項、第 2 項之罪而有下列情形之一者，處 6 月以
上 5 年以下有期徒刑，得併科 50 萬元以下罰金：
一、侵入住宅或有人居住之建築物、船艦或隱匿其內而犯之。
二、毀越門窗、牆垣或其他安全設備而犯之。
三、攜帶兇器而犯之。
四、結夥三人以上而犯之。
五、乘火災、水災或其他災害之際而犯之。
六、在車站、港埠、航空站或其他供水、陸、空公眾運輸之舟、
    車、航空機內而犯之。
前項之未遂犯罰之。